臺灣高雄地方法院刑事判決　　　　　　　　　　　　九十三年度訴字第一八四四號
　　公　訴　人　臺灣高雄地方法院檢察署檢察官
　　被　　　告　癸○○　男民.
右列被告因違反槍砲彈藥刀械管制條例等案件，經檢察官提起公訴（九十三年度核退
偵字第四九六號），本院適用簡式審判程序，判決如左：
    主      文
癸○○連續攜帶兇器毀壞門扇竊盜，處有期徒刑貳年，並應於刑之執行前，令入勞動
場所強制工作參年；又未經許可持有子彈，處有期徒刑肆月，扣案之口徑玖ｍｍ之制
式子彈伍顆均沒收；應執行有期徒刑貳年貳月，並應於刑之執行前，令入勞動場所強
制工作參年，扣案之口徑玖ｍｍ之制式子彈伍顆均沒收。
    事      實
一、癸○○前曾因於民國（下同）七十九年間犯竊盜罪，經本院判處有期徒刑二年確
    定，嗣經減刑為有期徒刑一年，於八十年間執行完畢；復於八十一年間因違反麻
    醉藥品管理條例案件，經本院判處有期徒刑六月確定，於八十二年間執行完畢；
    再於八十四年間犯強盜、竊盜、違反麻醉藥品管理條例等案，經臺灣高等法院高
    雄分院判處有期徒刑八年確定，於八十八年五月間假釋出監，嗣又遭撤銷假釋，
    迄今尚未執行完畢；詎其仍無悔意，猶基於意圖為自己不法所有之概括犯意，於
    如附表所示時間、地點，以如附表所示之犯罪方法，竊取如附表所示被害人所有
    如附表所示之財物，且將多次所竊得較有價值之戒指、項鍊等金飾珠寶販賣予高
    雄縣鳳山市○○○路五四五巷十號不知情之龔哲琮經營之「佳利山銀樓」或其他
    不詳銀樓，得款花用；又將附表編號四所竊得之勞力士金錶，持至高雄市苓雅區
    ○○○路一一八號不知情之何素鐘經營之「英明當鋪」典當，得款十五萬元花用
    。嗣於九十二年一月二十四日十七時四十五分許，在高雄市○○區○○街一巷五
    三號之四住處，為警搜索查獲，並扣得其竊取得來之如附表編號一、二、四、五
    、六、七備註欄內所示之財物（除附表編號一、四備註欄所載已遭癸○○丟棄之
    物品外）。
二、癸○○自九十年間，於高雄市○○區○○路四一九號處取得具殺傷力之口徑九ｍ
    ｍ之制式子彈五顆後，未經許可，持有該等子彈，並將之置放在高雄市○○區○○街一巷五三之四號之四五樓處。嗣於上開時、地，為警搜索查獲，並扣得上開
    子彈五顆。
三、案經高雄縣政府警察局鳳山分局移送臺灣高雄地方法院檢察署檢察官偵查起訴。
    理      由
一、上開連續竊盜及持有子彈之事實，業據被告癸○○於警詢及審理時均坦承不諱，
    其連續竊盜部分，核與如附表所示之各該被害人分別於警、偵訊中指訴之情節相
    符（丙○○：鳳山分局警卷第三０頁、九十二年度偵字第四五五一號偵查卷第二
    七，壬○○：鳳山分局警卷第三五頁、九十二年度偵字第四五五一號偵查卷第二
    七頁，庚○○：高雄市警局警卷第二─四頁，丁○○：高雄市警局警卷第一０─
    一三頁，乙○○：鳳山分局警卷第五六─五九頁，甲○○：鳳山分局警卷第三七
    ─三九頁，戊○○：鳳山分局警卷第四七─四九頁、九十二年度偵字第四五五一
    號偵查卷第二七頁，子○○：鳳山分局警卷第四０─四二頁、九十二年度偵字第
    四五五一號偵查卷第二七頁，己○○：鳳山分局警卷第五０─五二頁），及如附
    表編號一（鳳山分局警卷第三三頁）、三（丁○○：高雄市警局警卷第一七頁）
    、四（鳳山分局警卷第六０頁）、六（鳳山分局警卷第四三頁）、七（鳳山分局
    警卷第五四頁）等被害人所簽具之領據在卷可稽，以及本院向交通部中央氣象局
    高雄氣象站函調九十年、九十一年「臺灣地區日出日沒時刻表」附卷可考（本院
    卷三三─三五頁）；且被告將所竊得之部分金飾販賣予龔哲琮經營之「佳利山銀
    樓」及將竊盜之附表編號四所示勞力士金錶典當予何素鐘經營之「英明當鋪」，
    另將所竊之附表編號三所示被害人丁○○所有之行動電話售予吳宜諒等情，均據
    證人龔哲琮（鳳山分局警卷第八０─八二頁、九十二年度偵字第四五五一號偵查
    卷第二六頁）、何素鐘（鳳山分局警卷第八七─九０頁、九十二年度偵字第四五
    五一號偵查卷第二六頁）、吳宜諒（高雄市警局警卷第六─七頁）、張竣德（高
    雄市警局警卷第八─九頁）分別於警、偵訊時證述綦詳，且有「佳利山銀樓」之
    金飾買入登記簿影本三頁（鳳山分局警卷第八四─八六頁）、「英明當舖」典當
    登記簿影本一頁（鳳山分局警卷第九一頁）及何素鐘所簽具之證物責付保管單乙
    紙（鳳山分局警卷第九三頁）等均附卷足憑；被告持有子彈部分，該等子彈均屬
    具有殺傷力之子彈乙節，亦據卷附內政部警政署刑事警察局九十二年四月十日刑
    鑑字第０九二００四五００九號槍彈鑑定書鑑識明確（九十二年度偵字第四五五
    一號偵查卷第一０─一三頁），是本案事證已臻明確，被告犯行堪予認定。
二、核被告癸○○如附表編號一、二所為，係犯刑法第三百二十條第一項之竊盜罪；
    如附表編號四所為，係犯刑法第三百零六條第一項之無故侵入住宅及第三百二十
    條第一項之竊盜等罪；如附表編號三、五、七之犯罪時間，核之本院向交通部中
    央氣象局高雄氣象站函調之九十年、九十一年「臺灣地區日出日沒時刻表」之記
    錄（本院卷第三三～三五頁），應均屬日出前之夜間，是被告於夜間侵入住宅或
    有人居住之建築物行竊，係犯刑法第三百二十一條第一項第一款之加重竊盜罪；
    如附表編號六之持足對他人生命、身體構成危險之螺絲起子兇器撬開大門鎖毀壞
    門扇後，進入屋內行竊，係犯刑法第三百二十一條第一項第二、三款攜帶兇器毀
    壞門扇之加重竊盜罪；又被告持有具殺傷力之前開子彈，亦犯槍砲彈藥刀械管制
    條例第十二條第四款之持有子彈罪。被告所為數竊盜行為，時間緊接，所犯罪名
    相同，顯係出於概括之犯意為之，為連續犯，爰依刑法第五十六條之規定以一情
    節較重之刑法第三百二十一條第一項第二、三款攜帶兇器毀壞門扇之加重竊盜罪
    論，並加重其刑。又被告附表編號四所犯侵入住宅罪部分，業據被害人乙○○於
    警詢時提出告訴（鳳山分局警卷第五九頁），且該罪與竊盜罪間，有方法結果之
    牽連關係，為牽連犯，應從一重之攜帶兇器毀壞門扇加重竊盜罪處斷。公訴人雖
    未就被告所犯附表編號四所犯侵入住宅之罪起訴，惟查被告所犯該罪，與經起訴
    之竊盜罪有方法結果之牽連關係，屬裁判上一罪，本院自得併予審酌，附此敘明
    。至被告於九十一年四月二十六日夜間，侵入高雄縣鳳山市○○路一０六號一樓
    處，竊盜丁○○所有「ＮＯＫＩＡ」行動電話一支，嗣於同年五月間某日，以五
    百元之價格販賣予吳宜諒，所涉之竊盜犯行，曾於九十二年十月三十一日經臺灣
    高雄地方法院檢察署檢察官以九十二年度偵緝字第一八九號處分不起訴，此有該
    不起訴處分書列印本一份在卷可考，然此竊盜丁○○行動電話之犯行部分，與本
    案附表編號三之竊盜丁○○行動電話部分，係相同事實，而經本院審理結果此部
    分之竊盜行為，與本案其餘之竊盜犯行，均係連續犯，具有裁判上一罪之關係，
    應為起訴效力所及，是以公訴人就此竊盜丁○○行動電話部分，於不起訴處分後
    ，未發現任何新事實或新證據，而再予起訴，雖有未當，惟本院仍得併予審酌（
    最高法院四十三年台上字第六九０號判例意旨可資參照）。被告所犯上開加重竊
    盜及持有子彈等二罪，犯意各別，行為互殊，犯罪構成要件不同，應予分論併罰
    。爰審酌被告前曾因於七十九年間犯竊盜罪，經本院判處有期徒刑二年確定，嗣
    經減刑為有期徒刑一年，於八十年間執行完畢；復於八十一年間因違反麻醉藥品
    管理條例案件，經本院判處有期徒刑六月確定，於八十二年間執行完畢；再於八
    十四年間犯強盜、竊盜、違反麻醉藥品管理條例等案，經臺灣高等法院高雄分院
    判處有期徒刑八年確定，於八十八年五月間假釋出監，嗣又遭撤銷假釋，迄今尚
    未執行完畢，有臺灣高等法院被告全國前案紀錄表可按，是見其素行非佳；又鑑
    於其年輕力壯，竟連續多次恣意進入他人所有之屋內竊盜財物，嚴重破壞他人住
    意等一切情狀，量處如主文所示之刑，並定其應執行之刑，以示懲儆。至扣案之
    口徑九ｍｍ之制式子彈五顆，係違禁物，依刑法第三十八條第一項第一款規定，
    宣告沒收之。復就被告前曾於七十九年間犯竊盜罪，經本院判處有期徒刑二年確
    定，嗣經減刑為有期徒刑一年，於八十年間執行完畢；復於八十一年間因違反麻
    醉藥品管理條例案件，經本院判處有期徒刑六月確定，於八十二年間執行完畢；
    僅隔二年，即於八十四年間又犯強盜、竊盜、違反麻醉藥品管理條例等案，經臺
    灣高等法院高雄分院判處應執行有期徒刑八年確定，且僅就竊盜部分，即遭判處
    有期徒刑一年六月，於八十八年五月間假釋出監，嗣又遭撤銷假釋，迄今尚未執
    行完畢，而其前所犯上開之竊盜案件，自其科刑觀之，顯見情節均屬非輕，然距
    其假釋出監，僅二年多，假釋期尚未屆滿，即又連續犯本案附表所示多達七件之
    竊盜犯行，足認其已有犯罪之習慣，以致屢屢於執行完畢或出監未幾，即又涉犯
    罪，是以僅憑刑之執行已不足以澈底根絕其等之惡性，爰依竊盜犯贓物犯保安處
    分條例第三條第一項第一款規定，併宣告被告於刑之執行前，令入勞動場所強制
    工作三年。
據上論斷，應依刑事訴訟法第二百七十三條之一第一項、第二百九十九條第一項前段
，槍砲彈藥刀械管制條例第十二條第四項，刑法第十一條前段、第五十六條、第三百
二十一條第一項第二款、第三款、第三百零六條第一項、第五十五條、第五十一條第
五款、第三十八條第一項第一款，竊盜犯贓物犯保安處分條例第三條第一項第一款，
罰金罰鍰提高標準條例第一條前段，判決如主文。
本案經檢察官辛○○到庭執行職務。
中　    華　　  民　　  國　　  九十三　　年　  十一  　　月　  十　　  日
                                    臺灣高雄地方法院刑事第三庭
                                        法　官
右正本證明與原本無異。
如不服本判決，應於判決送達後十日內向本院提出上訴狀，上訴於台灣高等法院高雄
分院（須附繕本）。
                                        書記官  蔡語珊
中      華      民      國      九十三    年    十一      月    十一    日
附錄條文：
中華民國刑法第三百零六條：
          無故侵入他人住宅、建築物或附連圍繞之土地或船艦者，處一年以下有期
          徒刑、拘役或三百元以下罰金。
          無故隱匿其內，或受退去之要求而仍留滯者，亦同。
中華民國刑法第三百二十一條：
          犯竊盜罪而有左列情形之一者，處六月以上、五年以下有期徒刑：
          一　於夜間侵入住宅或有人居住之建築物、船艦或隱匿其內而犯之者。
          二　毀越門扇、牆垣或其他安全設備而犯之者。
          三　攜帶兇器而犯之者。
          四　結夥三人以上而犯之者。
          五　乘火災、水災或其他災害之際而犯之者。
          六　在車站或埠頭而犯之者。
          前項之未遂犯罰之。
砲彈藥刀械管制條例第十二條：
          未經許可，製造、販賣或運輸子彈者，處一年以上七年以下有期徒刑，併
          科新台幣五百萬元以下罰金。
          未經許可，轉讓、出租或出借子彈者，處六月以上五年以下有期徒刑，併
          科新台幣三百萬元以下罰金。
          意圖供自己或他人犯罪之用，而犯前二項之罪者，處三年以上十年以下有
          期徒刑，併科新台幣七百萬元以下罰金。
          未經許可，持有、寄藏或意圖販賣而陳列子彈者，處五年以下有期徒刑，
          併科新台幣三百萬元以下罰金。
          第一項至第三項之未遂犯罰之。
附表
┌──┬────┬────┬────┬───┬────────┬──────┐
│編號│犯罪時間│犯罪地點│犯罪方法│被害人│竊取財物        │備      註  │
│    │        │        │        │      │（現金均新臺幣）│            │
├──┼────┼────┼────┼───┼────────┼──────┤
│一  │九十年八│高雄市前│見該屋大│丙○○│行動電話一支、金│無故侵入住宅│
│    │月三十日│鎮區瑞賢│門未鎖乘│      │項鍊一條、鑽石項│部分未據告訴│
│    │上午七時│街一七號│機啟門入│      │鍊一條、身分證一│。潘春裕身分│
│    │許      │住宅    │內行竊  │      │枚（被害人夫潘春│證由被害人領│
│    │        │        │        │      │裕所有）、提款卡│回，所竊項鍊│
│    │        │        │        │      │（郵局、鳳山市農│銷售予不詳銀│
│    │        │        │        │      │會各一張）、現金│樓，其餘物品│
│    │        │        │        │      │四萬餘元        │均丟棄。    │
├──┼────┼────┼────┼───┼────────┼──────┤
│二  │九十一年│高雄縣鳳│見該屋大│壬○○│遙控器一個、鑰匙│無故侵入建築│
│    │三月間某│山市光遠│門未鎖乘│      │一串、雞型裝飾品│物部分未據告│
│    │日上午七│路一六七│機啟門入│      │一座、現金三千餘│訴。萬客隆購│
│    │、八時許│號之烤鴨│內行竊  │      │元、萬客隆購物卡│物卡一張業由│
│    │        │專賣店  │        │      │一張            │警方查獲。  │
├──┼────┼────┼────┼───┼────────┼──────┤
│三  │九十一年│高雄縣鳳│於夜間侵│庚○○│庚○○所有女用皮│丁○○所有之│
│    │四月二十│山市南正│入有人居│丁○○│包一個（內有行動│行動電話業由│
│    │六日夜間│二路一０│住之建築│      │電話一支、現金二│警方自被告所│
│    │四時許  │六號邵玉│物內行竊│      │萬餘元），丁○○│販售予吳宜諒│
│    │        │珍經營之│        │      │所有行動電話一支│處查獲後，交│
│    │        │理髮廳  │        │      │                │還丁○○。  │
├──┼────┼────┼────┼───┼────────┼──────┤
│四  │九十一年│高雄縣鳳│見該屋大│乙○○│鑽戒一只、誠泰銀│勞力士金錶一│
│    │十一月十│山市中山│門未鎖乘│      │行信用卡一張、郵│支攜往英明當│
│    │六日上午│東路十五│機啟門，│      │局提款卡一張、身│舖典當得款十│
│    │六時四十│號住宅  │無故侵入│      │分證一張、汽車駕│五萬元。摩托│
│    │分許    │        │住宅內行│      │駛執照一張、行動│羅拉牌行動電│
│    │        │        │竊      │      │電話二支、勞力士│話一支由警方│
│    │        │        │        │      │金錶一支        │查獲交還被害│
│    │        │        │        │      │                │人。另支行動│
│    │        │        │        │      │                │電話贈與綽號│
│    │        │        │        │      │                │「阿華」不詳│
│    │        │        │        │      │                │名籍男子。現│
│    │        │        │        │      │                │金留己花用，│
│    │        │        │        │      │                │其餘物品均丟│
│    │        │        │        │      │                │棄。無故侵入│
│    │        │        │        │      │                │住宅部分業已│
│    │        │        │        │      │                │告訴。      │
├──┼────┼────┼────┼───┼────────┼──────┤
│五  │九十一年│高雄市三│見該屋大│甲○○│甲○○所有之銀行│經警方查獲王│
│    │十一月十│民區九如│門未鎖乘│戊○○│存摺三本、現金二│金山所有之高│
│    │七日凌晨│二路一七│機啟門入│      │萬餘元、撲滿一個│新銀行民族分│
│    │六時許  │０號    │內，於夜│      │（內有五千餘元硬│行之存摺一本│
│    │        │        │間侵入有│      │幣）、空白支票二│、空白支票二│
│    │        │        │人居住之│      │三張、照相機一台│三張。      │
│    │        │        │建築物行│      │、行動電話一支。│            │
│    │        │        │竊      │      │戊○○所有行動電│            │
│    │        │        │        │      │話二支、黑色皮夾│            │
│    │        │        │        │      │一個（內有身分證│            │
│    │        │        │        │      │機車駕駛執照、現│            │
│    │        │        │        │      │金一千五百元）  │            │
├──┼────┼────┼────┼───┼────────┼──────┤
│六  │九十一年│高雄市左│以足對他│子○○│身分證影本二張（│身分證影本二│
│    │十二月九│營區文自│人生命、│      │子○○、鄭素玲）│張（子○○、│
│    │日下午四│路四一九│身體構成│      │、子○○離婚協議│鄭素玲）、鄭│
│    │時許    │號五樓住│危險之螺│      │書一份、戶口名簿│紫雲離婚協議│
│    │        │宅      │絲起子兇│      │影本一份、郵政跨│書一份、戶口│
│    │        │        │器撬開大│      │行匯款申請書二張│名簿影本一份│
│    │        │        │門鎖毀壞│      │、郵政匯款收據一│、郵政匯款收│
│    │        │        │門扇後，│      │張、手錶盒二個、│據一張、郵政│
│    │        │        │進入屋內│      │珠寶盒一個、折扣│跨行匯款申請│
│    │        │        │行竊    │      │卡六張、銀樓保單│書二張、手錶│
│    │        │        │        │      │十三張、碎鑽二十│盒二個、珠寶│
│    │        │        │        │      │五粒、玉佩配件五│盒一個、折扣│
│    │        │        │        │      │個、豬公存錢筒一│卡六張、銀樓│
│    │        │        │        │      │個、珠寶盒存錢筒│保單十三張、│
│    │        │        │        │      │個（內有硬幣一萬│碎鑽二十五粒│
│    │        │        │        │      │餘元）、玉手鐲一│、玉佩配件五│
│    │        │        │        │      │個、白ｋ金戒指一│個均為警查獲│
│    │        │        │        │      │只、行動電話一支│交還被害人。│
│    │        │        │        │      │                │無故侵入住宅│
│    │        │        │        │      │                │部分未據告訴│
│    │        │        │        │      │                │。          │
├──┼────┼────┼────┼───┼────────┼──────┤
│七  │九十一年│高雄縣鳳│見該屋大│己○○│己○○公務人員退│己○○公務人│
│    │十二月二│山市中山│門未鎖乘│      │休證一枚、蔡雪梅│員退休證一枚│
│    │十六日凌│東路四六│機啟門入│      │身分證一枚、臺灣│、蔡雪梅身分│
│    │晨六時十│巷一一號│內，於夜│      │土地銀行信用卡一│證一枚、臺灣│
│    │五分許  │        │間侵入有│      │張、戒子七只、珍│土地銀行信用│
│    │        │        │人居住之│      │珠項鍊三串、鑽戒│卡一張、戒子│
│    │        │        │建築物行│      │一只、藍寶石戒子│二只經警方查│
│    │        │        │竊      │      │一只、黃金項鍊四│獲交還被害人│
│    │        │        │        │      │條、ｋ金項鍊一條│。          │
│    │        │        │        │      │、手鍊一只、手環│            │
│    │        │        │        │      │一只、女用手錶二│            │
│    │        │        │        │      │只、現金一萬元  │            │
└──┴────┴────┴────┴───┴────────┴──────┘
